# 上市公司持参股公司40%股份，被参股公司使用上市公司的ERP系统是否被认定为控制？

提问人：推开乌云 时间：2018-03-22 09:43:47
请教各位，上市公司持有参股公司40%股份，如果被参股公司使用上市公司的ERP系统，ERP有上市公司的IT部统一管理。这个实质上是否被认定为控制呢？

回答人：chenyiwei
如果只是使用上市公司提供的IT支持服务，则一般不作为上市公司对其具有控制权的理由。但如果使用上市公司的IT系统意味着上市公司有权对其资金进行审批管控（而不是该公司自身独立的审批流程），则结论可能会发生变化。